最高法院刑事裁定              一○○年度台抗字第八九五號
抗  告  人  孫樹傑
上列抗告人因妨害性自主案件，不服台灣高等法院高雄分院中華
民國一００年九月二十日駁回聲請再審之裁定（一００年度侵聲
再字第七號），提起抗告，本院裁定如下：
    主  文
抗告駁回。
    理  由
按法院認為無再審理由經裁定駁回後，不得更以同一原因聲請再
審，刑事訴訟法第四百三十四條第二項規定甚明。又刑事訴訟法
第四百二十條第一項第六款所謂「發現確實之新證據」，係指該
證據於事實審法院判決前業已存在，為法院、當事人所不知，不
及調查斟酌，至其後始行發現，且就證據本身形式觀察，固不以
絕對不須經過調查程序為條件，但必須顯然可認為足以動搖原有
罪之確定判決，而為受判決人無罪、免訴、免刑或輕於原判決所
認罪名之判決者為限。亦即該「新證據」須可認為確實具有足以
動搖原確定判決，而對受判決人為更有利判決之「確實性」外，
尚須具備該證據係在事實審法院於判決前已存在，因未經發現，
不及調查斟酌，或審判時未經注意，至其後始行發現之「嶄新性
」特質，二者均屬不可或缺，倘若未具備上開「確實性」與「嶄
新性」二種聲請再審新證據之特性，即不能據為聲請再審之原因
。再者，所謂新證據足以影響原確定判決事實之認定，係指已在
第二審法院判決前提出，而被捨棄不予採用，並未敘明其捨棄之
理由者而言，且該證據必須可認為足以動搖原判決事實之認定者
始足當之，苟該證據業已提出經原確定判決予以指駁，並敘明捨
棄不採之理由，或縱未提出斟酌，惟如經斟酌亦不足以動搖原判
決者，或判決確定後始發現之證據，判決當時無從審酌者，即非
該條所謂重要證據漏未審酌，亦不足以構成聲請再審之事由。又
刑事訴訟法第四百二十條第二項規定，依同條第一項第一至三款
及第五款規定「原判決所憑之證物已證明其為偽造或變造者」、
「原判決所憑之證言、鑑定或通譯已證明其為虛偽者」、「受有
罪判決之人，已證明其係被誣告者」、「參與原判決或前審判決
或判決前所行調查之法官，或參與偵查或起訴之檢察官，因該案
件犯職務上之罪已經證明者，或因該案件違法失職已受懲戒處分
，足以影響原判決者」聲請再審，上開各款之證明，以經判決確
定，或其刑事訴訟不能開始或續行非因證據不足者為限，方得聲
請再審。又聲請再審，應以再審書狀敘述理由，附具原判決之繕
本及證據，提出於管轄法院為之，刑事訴訟法第四百二十九條定
有明文。所稱「敘述理由」，於為受判決人之利益聲請再審時，
係指具體表明符合同法第四百二十條、第四百二十一條所定得聲
請再審之情形者而言；如所述再審事由，顯與各該規定者不相適
合時，應認其聲請再審之程序違背規定。本件抗告人孫樹傑妨害
性自主案件，對於台灣高等法院高雄分院九十九年度上訴字第八
四五號確定判決聲請再審，原裁定以抗告人如其聲請意旨中之
、、、部分，曾以之向原審法院為再審聲請，因與刑事訴
訟法第四百二十條第一項第一至四、六款情形不合，而以一００
年度侵聲再字第四號裁定，駁回其再審聲請在案，此部分自係同
一事由再提起聲請；另聲請意旨中之、、、部分所提及
之證人A 女、孫樹榮、陳滿慶等人，無一曾因涉嫌於本件性侵案
件誣告、偽證等罪而經起訴或判決，而抗告人控告陳滿慶搶奪部
分，亦經檢察官處分不起訴在案，此部分聲請事由亦與刑事訴訟
法第四百二十條第一項各款規定之再審理由無一相符。因認本件
抗告人所提之再審聲請，或與法定再審事由不相符合，或違背再
審之程序規定。原裁定因之駁回抗告人之再審聲請，要無不合。
抗告意旨泛言不服，非有理由，應予駁回。
據上論結，應依刑事訴訟法第四百十二條，裁定如主文。
中    華    民    國  一○○  年    十    月  二十七  日
                      最高法院刑事第七庭
                          審判長法官  石  木  欽  
                                法官  洪  佳  濱  
                                法官  段  景  榕  
                                法官  周  煙  平  
                                法官  洪  兆  隆  
本件正本證明與原本無異
                                      書  記  官  
中    華    民    國  一○○  年    十    月  三十一  日
                                                      Q